臺灣基隆地方法院民事裁定  
111年度補字第596號
原      告  富邦資產管理股份有限公司

法定代理人  洪主民  


被      告  邱大宙    籍設新北市○○區○○路○段000號                          （新北○○○○○○○○）
            邱大杰  
上列當事人間代位請求分割共有物事件，本院裁定如下：
    主  文
本件訴訟標的價額核定為新臺幣參佰壹拾玖萬參仟肆佰貳拾參元
。
原告至遲應於前開核定訴訟標的價額之裁定確定後五日內，向本
院補繳第一審裁判費新臺幣參萬貳仟陸佰捌拾元。如逾期未補繳
，即以裁定駁回其訴。
    理  由
一、按提起民事訴訟，應依民事訴訟法規定繳納裁判費，此為必
    須具備之程式。次按訴訟標的之價額，由法院核定。核定訴
    訟標的之價額，以起訴時之交易價額為準。無交易價額者，
    以原告就訴訟標的所有之利益為準。分割共有物訴訟，以原
    告因分割所受利益之價額為準。民事訴訟法第77條之1第1項
    、第2項及民事訴訟法第77條之11分別定有明文。次按債權
    人代位債務人對於第三債務人起訴，代位權僅為債權人對於
    債務人與第三債務人間之權利義務關係，非構成訴訟標的之
    事項，計算其訴訟標的價額，應就債務人與第三債務人間之
    權利義務關係定之（最高法院93年度台抗字第696號民事裁
    定意旨參照）。
二、原告係主張被告邱大宙積欠原告債務，被告2人因繼承而公
    同共有門牌基隆市○○區○○街00巷0○0號房屋（下稱系爭系爭6
    之1號房屋）及坐落基地應有部分、同巷8之1號房屋（下稱
    系爭8之1號房屋）及坐落基地應有部分，而代位被告邱大宙
    請求分割，是原告因上揭請求所得受之利益，自應以被告邱
    大宙因分割所受利益之價額為準。經本院查詢內政部不動產
    交易實價查詢服務網，附近之同街14巷9弄之公寓（地址詳
    卷附列印資料）於110年10月之交易單價約為每坪新臺幣（
    下同）156,496元，同街之公寓（地址詳卷附列印資料）111
    年8月25日之交易單價約為每坪161,574元，平均約每坪159,
    035元〈計算式：（156,496元＋161,574元）÷2＝159,035元〉。
    系爭6之1號房屋面積為70.31平方公尺，約為21.27坪（計算
    式：70.31平方公尺×0.3025＝21.27坪，小數點後2位後四捨
    五入，下同），系爭6之1號房屋及坐落基地應有部分價值約
    為3,382,674元（計算式：21.27坪×159,035元＝3,382,674元
    ，元以下四捨五入，下同），被告邱大宙潛在應有部分為2
    分之1即約價值1,691,337元。系爭8之1號房屋面積62.44平
    方公尺，約為18.89坪（計算式：62.44平方公尺×0.3025＝18
    .87坪），系爭8之1號房屋及坐落基地應有部分價值約為3,0
    04,171元（計算式：18.87坪×159,035元＝3,004,171元），
    被告邱大宙潛在應有部分為2分之1即約價值1,502,086元。
    綜上，被告邱大宙就系爭6之1號房屋及坐落基地應有部分、
    系爭8之1號房屋及坐落基地應有部分，其潛在應有部分價值
    合計約為3,193,423元（計算式：1,691,337元＋1,502,086元
    ＝3,193,423元），爰核定本件訴訟標的價額為3,193,423元
    ，應徵第一審裁判費32,680元。
三、當事人對於本院核定訴訟標的價額之裁定，得於10日內抗告
    ，故上訴人至遲應於本院上開核定訴訟標的價額之裁定確定
    後5日內，向本院補繳第一審裁判費32,680元，如逾期未補
    繳，即駁回原告之訴。
四、依民事訴訟法第第249條第1項但書，裁定如主文。
中　　華　　民　　國　　111 　年　　9 　　月　　29　　日
                  民事庭法  官  高偉文
以上正本係照原本作成。
如不服本裁定關於核定訴訟標的價額部分，應於送達後十日內向
本院提出抗告狀，並繳納抗告費新臺幣一千元；其餘關於核定訴
訟標的金額及命補繳裁判費部分，不得抗告。
中　　華　　民　　國　　111 　年　　9 　　月　　29　　日
                        書記官  王靜敏